---
title: "GNING_Ibrahima_projet_R_ENSAE 2023"
author: "Ibrahima GNING"
date: "2023-07-23"
output:
  word_document: default
  pdf_document: default
  html_document:
    df_print: paged
---

```{r setup, include=FALSE}
knitr::opts_chunk$set(
  echo = TRUE,
	message = FALSE,
	warning = FALSE,
	include = TRUE)
```

# Partie 1

# 1 Préparation des données

# 1.1 Importation et mise en forme

Chargement  des bibliothèques

```{r }
library(readxl)
library(dplyr)
library(janitor)
library(gt)
library(gtsummary)
library(sf)
library(leaflet)
library(raster)
library(readxl)
library(ggplot2)
```

Lecture du fichier Base_Partie 1 avec la fontion read_excel du package readxl qui va la transformer en data.frame  et l'assigner à l'objet projet

```{r}
projet <- readxl::read_excel("Base_Partie 1.xlsx")

```

Ce code permet de selectionner toutes les variables sauf la variable key dans la base projet avec la fontion select de la bibliothèque dplyr et l'assigner à l'objet projet_selection

```{r}
projet_selection <- dplyr::select(projet, -key)
```

on calcule le nombre de valeurs manquantes par variable avec la fonction sapply qui parcourt toutes les lignes ; la fonction is.na permet de verifier s'il y'a ou pas une valeur manquante et la fontion sum somme le nombre valeurs manquantes.Enfin on crée un dataframe résumant les valeurs manquantes par variable

```{r }
vm <- sapply(projet_selection, function(x) sum(is.na(x)))
tableau<- data.frame(variables= names(vm),Valeurs_manquantes = vm)
tableau %>%
  gt() %>%
  tab_header(title =md("**projet**"),
             subtitle = md("Le nombre de valeurs manquantes pour chaque variable")) %>%
  tab_source_note("projet")

```


```{r}
# Utiliser sapply pour vérifier les valeurs manquantes dans la variable 'key'
resultats_manquants <- sapply(projet$key, function(x) sum(is.na(x)) > 0)

# Obtenir les indices des lignes où les valeurs sont manquantes
indices_manquants <- data.frame(indices_manquants = which(resultats_manquants))

# Afficher le tableau des indices des lignes avec des valeurs manquantes 
indices_manquants %>%
  gt() %>%
  tab_header(title =md("**projet**"),
             subtitle = md("indices des lignes avec des valeurs manquantes")) %>%
  tab_source_note("projet")

```


# 1.2 Création de variables

names(projet) donnes tous les noms des variables et on identifie le nom q1 puis le rempace par region et la meme logique est appliquée pour q1 et q23

```{r}
names(projet)[names(projet) == "q1"] <- "region"
names(projet)[names(projet) == "q2"] <- "departement"
names(projet)[names(projet) == "q23"] <- "sexe"

```

Dans ce code, ifelse() est utilisé pour évaluer une condition. Si la condition projet$sexe == "Femme" est vraie, la valeur 1 est assignée à sexe_2,sinon la valeur 0 est assignée.

```{r}
projet$sexe_2 <- ifelse(projet$sexe == "Femme", 1, 0)
```

Le code recherche les variables ayant comme prefice q24a_ et les selectionne pour former avec ces variables et key le dataframe langues

```{r}
langues <- projet[, c("key", grep("^q24a_", names(projet), value = TRUE))]
```

on somme toutes les variables en ligne de la base langes pour obtenir le nombre de langue parlée par le dirigeant de la PME.

```{r}
langues$parle <- rowSums(langues[, -1])
```

on selection dans langues les variables key et parle pour generer un dataframe de meme nom

```{r}
langues <- dplyr::select(langues, key, parle)
```

Dans ce code, la fonction merge() est utilisée pour fusionner projet et langues en utilisant la variable commune key. Le résultat de la fusion est stocké dans projet_langues.

```{r}
projet_langues <- merge(projet, langues, by = "key")
```

# 2 Analyses descriptives 

La durée entre la date de soumission des informations de la PME et date de début de l’enrégistrement des informations de la PME par l’enquêteur en heure.

```{r}
projet_langues$duree <- difftime(projet_langues$submissiondate, 
                                projet_langues$start,units="hours")
```

Convertir en format numérique

```{r}
projet_langues$duree <- as.numeric(projet_langues$duree)
```


**filiere 1**

```{r}
#Conversion de la variable 'filiere_1' en facteur avec des niveaux 
#personnalisés
projet_langues$filiere_1<-factor(projet_langues$filiere_1, levels= c(0,1),labels = c("Non","Oui"))
# Création d'un tableau récapitulatif (summary) avec des statistiques
#spécifiées
tab11<-projet_langues%>%tbl_summary(include=c(sexe,q25,q12,q81,q24,parle,duree),
                                    # Variables à inclure dans le tableau
                           by=filiere_1,percent = "column",
                           # Regroupement par la variable 'filiere_1'
                           label= list(q25 ~ "Niveau d’instruction ",
                                       q12 ~ "Statut juridique",
                                       q81 ~ "propriétaire ou locataire",
                                       q24~ "Age du dirigeant"),
                           # Étiquette pour les variables
                           type = list(parle ~ "continuous2",
                                       duree ~ "continuous2"),
                           # Type de sommaire pour la variable 'parle'et 'duree'
                           statistic=list(sexe~"{p}%",
                                          q25~"{p}%",
                                          q12~"{p}%",
                                          q12~"{p}%",
                                          q81~"{p}%",
                                          q24~"{median}",
                                          parle~"{mean}",
                                          duree~"{max}"),
                           # Statistique des variables
                           duree ~ scales::label_number(suffix = " hours")
                           #afficher l'unité de la variable duree
                           ) %>% add_n() 
tab11
```


Création d'un tableau récapitulatif stratifié par la variable sexe


```{r}
tab12 <- projet_langues %>%
  dplyr::select(sexe, q25, q12, q81,filiere_1) %>%
  # Variables à inclure dans le tableau
  tbl_strata(
    strata = sexe,# Variable utilisée pour stratifier le tableau
    .tbl_fun = ~ .x %>% # Fonction appliquée à chaque groupe stratifié
      
      tbl_summary(by = filiere_1, # Regroupement par la variable 'filiere_1'
                  missing = "no",# Gestion des valeurs manquantes
                  label= list(q25 ~ "Niveau d’instruction ",
                               q12 ~ "Statut juridique",
                                 q81 ~ "propriétaire ou locataire")) %>%
      add_n(), # Ajouter le nombre total d'observations pour chaque groupe
    .combine_with = "tbl_stack", 
    ## préciser comment combiner les tableaux de chaque groupe. 
    ##Par défaut, il combine avec "tbl_merge"
    .header = "*{strata}*",
    .quiet = TRUE # permet de combiner des tableaux avec des 
                  # entetes differents
  ) 


tab12  # Afficher le tableau récapitulatif stratifié
```


Cette ligne de code fusionnera les tableaux tab11 et tab12 en un seul tableau empilé pour obtenir le tableau final avec la filiere 1.

```{r}
tab1 <- gtsummary::tbl_stack(
  list(tab11, tab12),
  quiet = TRUE)
tab1

```

on reprend le meme travail avec les filieres 2,3,4 pour tabi {i=2,3,4}

**filiere 2**

```{r}
#Conversion de la variable 'filiere_2' en facteur avec des niveaux 
#personnalisés
projet_langues$filiere_2<-factor(projet_langues$filiere_2, levels= c(0,1),labels = c("Non","Oui"))
# Création d'un tableau récapitulatif (summary) avec des statistiques
#spécifiées
tab21<-projet_langues%>%tbl_summary(include=c(sexe,q25,q12,q81,q24,parle,duree),
                                    # Variables à inclure dans le tableau
                                    by=filiere_2,percent = "column",
                                    # Regroupement par la variable 'filiere_2'
                                    label= list(q25 ~ "Niveau d’instruction ",
                                                q12 ~ "Statut juridique",
                                                q81 ~ "propriétaire ou locataire",
                                                q24~ "Age du dirigeant"),
                                    # Étiquette pour les variables
                                    type = list(parle ~ "continuous2",
                                                duree ~ "continuous2"),
                                    # Type de sommaire pour la variable 'parle'et'duree'
                                    statistic=list(sexe~"{p}%",
                                                   q25~"{p}%",
                                                   q12~"{p}%",
                                                   q12~"{p}%",
                                                   q81~"{p}%",
                                                   q24~"{median}",
                                                   parle~"{mean}",
                                                   duree~"{max}"),
                                    # Statistique des variables
                                    duree ~ scales::label_number(suffix = " hours")
                                    #afficher l'unité de la variable duree)
                                    # Statistique des variables
) %>% add_n() 
tab21
```

Création d'un tableau récapitulatif stratifié par la variable sexe

```{r}
tab22 <- projet_langues %>%
  dplyr::select(sexe, q25, q12, q81,filiere_2) %>%
  # Variables à inclure dans le tableau
  tbl_strata(
    strata = sexe,# Variable utilisée pour stratifier le tableau
    .tbl_fun = ~ .x %>% # Fonction appliquée à chaque groupe stratifié
      
      tbl_summary(by = filiere_2, # Regroupement par la variable 'filiere_2'
                  missing = "no",# Gestion des valeurs manquantes
                  label= list(q25 ~ "Niveau d’instruction ",
                              q12 ~ "Statut juridique",
                              q81 ~ "propriétaire ou locataire"))%>%
      add_n(), # Ajouter le nombre total d'observations pour chaque groupe
    .combine_with = "tbl_stack", 
    ## préciser comment combiner les tableaux de chaque groupe. 
    ##Par défaut, il combine avec "tbl_merge"
    .header = "*{strata}*",
    .quiet = TRUE # permet de combiner des tableaux avec des 
    # entetes differents
  ) 


tab22  # Afficher le tableau récapitulatif stratifié

```


Cette ligne de code fusionnera les tableaux tab21 et tab22 en un seul tableau empilé
pour obtenir le tableau final avec la filiere 2.

```{r}
tab2 <- gtsummary::tbl_stack(
  list(tab21, tab22),
  quiet = TRUE)
tab2
```

**filiere 3**

```{r}
#Conversion de la variable 'filiere_3' en facteur avec des niveaux 
#personnalisés
projet_langues$filiere_3<-factor(projet_langues$filiere_3, levels= c(0,1),labels = c("Non","Oui"))
# Création d'un tableau récapitulatif (summary) avec des statistiques
#spécifiées
tab31<-projet_langues%>%tbl_summary(include=c(sexe,q25,q12,q81,q24,parle,duree),
                                    # Variables à inclure dans le tableau
                                    by=filiere_3,percent = "column",
                                    # Regroupement par la variable 'filiere_3'
                                    label= list(q25 ~ "Niveau d’instruction ",
                                                q12 ~ "Statut juridique",
                                                q81 ~ "propriétaire ou locataire",
                                                q24~ "Age du dirigeant"),
                                    # Étiquette pour les variables
                                    type = list(parle ~ "continuous2",
                                                duree ~ "continuous2"),
                                    # Type de sommaire pour la variable 'parle'et 'duree'
                                    statistic=list(sexe~"{p}%",
                                                   q25~"{p}%",
                                                   q12~"{p}%",
                                                   q12~"{p}%",
                                                   q81~"{p}%",
                                                   q24~"{median}",
                                                   parle~"{mean}",
                                                   duree~"{max}"),
                                    # Statistique des variables
                                    duree ~ scales::label_number(suffix = " hours")
                                    #afficher l'unité de la variable duree)
                                    # Statistique des variables
) %>% add_n() 
tab31
```

Création d'un tableau récapitulatif stratifié par la variable sexe

```{r}
tab32 <- projet_langues %>%
   dplyr::select(sexe, q25, q12, q81,filiere_3) %>%
  # Variables à inclure dans le tableau
  tbl_strata(
    strata = sexe,# Variable utilisée pour stratifier le tableau
    .tbl_fun = ~ .x %>% # Fonction appliquée à chaque groupe stratifié
      
      tbl_summary(by = filiere_3, # Regroupement par la variable 'filiere_3'
                  missing = "no",# Gestion des valeurs manquantes
                  label= list(q25 ~ "Niveau d’instruction ",
                              q12 ~ "Statut juridique",
                              q81 ~ "propriétaire ou locataire"))%>%
      add_n(), # Ajouter le nombre total d'observations pour chaque groupe
    .combine_with = "tbl_stack", 
    ## préciser comment combiner les tableaux de chaque groupe. 
    ##Par défaut, il combine avec "tbl_merge"
    .header = "*{strata}*",
    .quiet = TRUE # permet de combiner des tableaux avec des 
    # entetes differents
  ) 


tab32  # Afficher le tableau récapitulatif stratifié

```


Cette ligne de code fusionnera les tableaux tab31 et tab32 en un seul tableau empilé
pour obtenir le tableau final avec la filiere 3.

```{r}
tab3 <- gtsummary::tbl_stack(
  list(tab31, tab32),
  quiet = TRUE)
tab3

```


**filiere 4**


```{r}
#Conversion de la variable 'filiere_4' en facteur avec des niveaux 
#personnalisés
projet_langues$filiere_4<-factor(projet_langues$filiere_4, levels= c(0,1),labels = c("Non","Oui"))
# Création d'un tableau récapitulatif (summary) avec des statistiques
#spécifiées
tab41<-projet_langues%>%tbl_summary(include=c(sexe,q25,q12,q81,q24,parle,duree),
                                    # Variables à inclure dans le tableau
                                    by=filiere_4,percent = "column",
                                    # Regroupement par la variable 'filiere_4'
                                    label= list(q25 ~ "Niveau d’instruction ",
                                                q12 ~ "Statut juridique",
                                                q81 ~ "propriétaire ou locataire",
                                                q24~ "Age du dirigeant"),
                                    # Étiquette pour les variables
                                    type = list(parle ~ "continuous2",
                                                duree ~ "continuous2"),
                                    # Type de sommaire pour la variable 'parle'et 'duree'
                                    statistic=list(sexe~"{p}%",
                                                   q25~"{p}%",
                                                   q12~"{p}%",
                                                   q12~"{p}%",
                                                   q81~"{p}%",
                                                   q24~"{median}",
                                                   parle~"{mean}",
                                                   duree~"{max}"),
                                    # Statistique des variables
                                    duree ~ scales::label_number(suffix = " hours")
                                    #afficher l'unité de la variable duree)
                                    # Statistique des variables
) %>% add_n() 
tab41
```

Création d'un tableau récapitulatif stratifié par la variable sexe

```{r}
tab42 <- projet_langues %>%
  dplyr::select(sexe, q25, q12, q81,filiere_4) %>%
  # Variables à inclure dans le tableau
  tbl_strata(
    strata = sexe,# Variable utilisée pour stratifier le tableau
    .tbl_fun = ~ .x %>% # Fonction appliquée à chaque groupe stratifié
      
      tbl_summary(by = filiere_4, # Regroupement par la variable 'filiere_4'
                  missing = "no",# Gestion des valeurs manquantes
                  label= list(q25 ~ "Niveau d’instruction ",
                              q12 ~ "Statut juridique",
                              q81 ~ "propriétaire ou locataire"))%>%
      add_n(), # Ajouter le nombre total d'observations pour chaque groupe
    .combine_with = "tbl_stack", 
    ## préciser comment combiner les tableaux de chaque groupe. 
    ##Par défaut, il combine avec "tbl_merge"
    .header = "*{strata}*",
    .quiet = TRUE # permet de combiner des tableaux avec des 
    # entetes differents
  ) 


tab42  # Afficher le tableau récapitulatif stratifié

```

Cette ligne de code fusionnera les tableaux tab41 et tab42 en un seul tableau empilé
pour obtenir le tableau final avec la filiere 4.

```{r}
tab4 <- gtsummary::tbl_stack(
  list(tab41, tab42),
  quiet = TRUE)
tab4

```


# 3 Un peu de cartographie}

Le code copie projet dans un nouvel objet nommé projet_map. Ensuite, il utilise le package sp pour définir les coordonnées spatiales de projet_map en utilisant les colonnes gps_menlongitude(longitude) et gps_menlatitude (latitude) du data frame projet.Enfin,il vérifie la classe de l'objet "projet_map" pour déterminerle type l'objet spatial représenté.

```{r}
projet_map <- st_as_sf(projet, coords = c("gps_menlongitude", "gps_menlatitude"))
class(projet_map) 

```

récupérer les données géospatiales du Sénégal au niveau 0 d'administration

```{r warning=FALSE}
sen_region <- getData("GADM", country = "senegal", level = 1)
```


Création de la carte interactive avec des marqueurs de différentes couleurs

**selon le sexe** 

```{r}
m <- leaflet(sen_region) %>%
  addTiles() %>%
  addPolygons() %>%
  addCircleMarkers(
    data = projet_map,
    lat = ~st_coordinates(projet_map)[, 2],
    lng = ~st_coordinates(projet_map)[, 1],
    color = ~ifelse(sexe == "Femme", "yellow", "red"),  # Changer la couleur en fonction du sexe
    label = ~departement
  )%>%
addLegend(
    "bottomright",   # Position de la légende (peut être "topright", "topleft", "bottomright", ou "bottomleft")
    title = "Les PME suivant le sexe",   # Titre de la légende
    colors = c("yellow", "red"),   # Couleurs des marqueurs
    labels = c("Femme", "Homme")   # Étiquettes dans la légende
  )

# Afficher la carte
m

```


Création de la carte interactive avec des marqueurs de différentes couleurs
**selon le niveau d’instruction**

```{r}
m <- leaflet() %>%
  addTiles() %>%
  addPolygons(data = sen_region) %>%
  addCircleMarkers(
    data = projet_map,
    lat = ~st_coordinates(projet_map)[, 2],
    lng = ~st_coordinates(projet_map)[, 1],
    color = ~ifelse(q25 == "Aucun niveau", "gray",
                    ifelse(q25 == "Niveau primaire", "blue",
                           ifelse(q25 == "Niveau secondaire", "orange", "green"))),
    label = ~departement
  ) %>%
  addLegend(
    "bottomright",   # Position de la légende 
    title = "Les PME suivant le niveau d'instruction",  # Titre de la légende
    colors = c("gray", "blue", "orange", "green"),   # Couleurs des marqueurs
    labels = c("Aucun niveau", "Niveau primaire", "Niveau secondaire", "Niveau Supérieur")   # Étiquettes dans la légende
  )


# Afficher la carte
m

```


On voit que les PME des femmes sont les plus nombreuses et que les PME se concentrent plus à  Dakar et à Thies, un peu vers le nord et le sud du Sénégal.
On constate aussi qu'à Dakar à Thies et le nord du Sénégal, on a a la presence de tous les niveaux d’instruction chez les dirigeants des PME mais les les dirigeants des PME des régions du sud-ouest ont généralement primaire et supeieur.


# Partie 2

# Nettoyage et gestion des données

```{r}
# importation de la base 
Base_Partie_2 <- readxl::read_excel("Base_Partie 2.xlsx")
# renommer country_destination” en “destination
names(Base_Partie_2)[names(Base_Partie_2) == "country_destination"] <- "destination"
## Définir les valeurs négatives de la colonne "destination" comme manquantes (NA)
Base_Partie_2$destination[Base_Partie_2$destination < 0] <- NA

```


```{r}
# Créer une nouvelle variable "tranche_age" avec des tranches d'âge de 5 ans (sous forme de texte)
Base_Partie_2$tranche_age <- cut(Base_Partie_2$age, 
                                    breaks = seq(0, max(Base_Partie_2$age) + 5, 
                                  by = 5), labels = FALSE, include.lowest = TRUE)

# Convertir les identifiants numériques des tranches d'âge en intervalles 
#de 5 ans sous forme de texte
Base_Partie_2$tranche_age_texte <- ifelse(is.na(Base_Partie_2$tranche_age),
                          "N/A", # Si l'âge est manquant, afficher "N/A"
                          paste0(Base_Partie_2$tranche_age * 5, "-",
                                 (Base_Partie_2$tranche_age * 5) + 4, " ans"))

```


Dans ce code, nous utilisons la fonction group_by() du package "dplyr" pour regrouper les données par le numéro d'identification de l'enquêteur. Ensuite, nous utilisons la fonction mutate() pour ajouter une nouvelle variable "nombre_entretiens", qui contient le nombre d'entretiens réalisés par chaque enquêteur, calculé en utilisant la fonction n() qui renvoie le nombre de lignes dans chaque groupe

```{r}
Base_Partie_2 <- Base_Partie_2 %>%
  group_by(enumerator) %>%
  mutate(nombre_entretiens = n())
```


```{r}
# Fixer une graine (seed) pour la génération aléatoire, pour obtenir des résultats
#reproductibles
set.seed(133)
# Créer une nouvelle variable "groupe_traitement" pour affecter aléatoirement 
#les répondants à un groupe de traitement (1) ou de contrôle (0)
Base_Partie_2 <- Base_Partie_2 %>%
  group_by(id) %>%
  mutate(groupe_traitement = sample(c(0, 1), size = 1))
```


Le code  est utilisé pour lire les données de la feuille "district" à partir d'un fichier Excel ("Base_Partie 2.xlsx") et ensuite fusionner ces données avec un dataframe existant "Base_Partie_2" en utilisant la variable "district" comme clé de jointure

```{r}
donnees_feuille_2 <- read_excel("Base_Partie 2.xlsx", 
                                sheet = "district")
Base_Partie_2  <- merge(Base_Partie_2, donnees_feuille_2, by = "district", all.x = TRUE)

```


```{r}
# Calculer la durée de l'entretien en heures 
Base_Partie_2 <- Base_Partie_2 %>%
  mutate(duree_entretien = as.numeric(endtime - starttime, units = "hours"))

# Calculer la durée moyenne de l'enquête par enquêteur

Base_Partie_2 <- Base_Partie_2 %>%
  group_by(enumerator) %>%
  mutate(duree_moy_enq = mean(duree_entretien, na.rm = TRUE))

```


```{r}
# Récupérer les noms des colonnes de l'ensemble de données
colonne <- names(Base_Partie_2)

# Boucle pour renommer les colonnes avec le préfixe "endline_"
for (col in colonne) {
  newcolonne <- paste("endline_", col, sep = "")
  colnames(Base_Partie_2)[colnames(Base_Partie_2) == col] <- newcolonne
}
```


# Analyse et visualisation des données

Tableau contenant l’âge moyen et le nombre moyen d’enfants par district

```{r}
tabl<-Base_Partie_2%>%tbl_summary(include=c(endline_age,endline_children_num,
                                            endline_district),
                                    # Variables à inclure dans le tableau
                                    by=endline_district,percent = "column",
                                    # Regroupement par la variable 'endline_district'
                                  type = list(endline_children_num = "continuous"),
                                    statistic=list(endline_age~"{mean}",
                                                   endline_children_num~"{sum}"),
                                    # Statistique des variables
                            
) %>% add_n() 
tabl
```


Test de Student 

```{r}
test <- t.test(Base_Partie_2$endline_age, Base_Partie_2$endline_sex)
print(test)
```


ll y a une différence statistiquement significative entre les âges pour les deux
sexes car p-value < 5%.

Créez le nuage de points avec ggplot

```{r}
ggplot(Base_Partie_2, aes(x = endline_children_num, y = endline_age)) +
geom_point(size = 3, color = "blue") +    
  # Définir la taille et la couleur des points+
  labs(x = "Nombre d'enfants", y = "Âge") + 
  ggtitle("Nuage de points de l'âge en fonction du nombre d'enfants")


```


Création du modèle de régression linéaire


```{r}
# Création du modèle de régression linéaire
model <- lm(endline_intention ~ endline_groupe_traitement, data = Base_Partie_2)
# Affichage des résultats de la régression linéaire
summary(model)
#tableau
tbl_regression(model)
```


Les résultats de la régression linéaire suggèrent qu'il n'y a pas de preuve statistiquement significative d'un effet de l'appartenance au groupe de traitement sur l'intention de migrer (p-value> 5%)


Tableau de régression avec 3 modèles

```{r}
# Modèle A : Modèle vide - Effet du traitement sur les intentions
model_A <- lm(endline_intention ~ endline_groupe_traitement, data = Base_Partie_2)

# Modèle B : Effet du traitement sur les intentions en tenant compte de l'âge et du sexe
model_B <- lm(endline_intention ~ endline_groupe_traitement + endline_age + endline_sex, data = Base_Partie_2)

# Modèle C : Identique au modèle B mais en contrôlant le district
model_C <- lm(endline_intention ~ endline_groupe_traitement + endline_age + endline_sex + endline_district, data = Base_Partie_2)

# Créez un objet tbl_regression pour chaque modèle
tbl_model_A <- tbl_regression(model_A)
tbl_model_B <- tbl_regression(model_B)
tbl_model_C <- tbl_regression(model_C)

# Combiner les trois tableaux dans un seul tableau en utilisant la fonction tbl_merge
table_combine <- tbl_merge(list(tbl_model_A, tbl_model_B, tbl_model_C),
                           tab_spanner = c("model_A", "model_B","model_C"))

# Afficher le tableau combiné
table_combine
```




